【裁判字號】    95,裁,2003
【裁判日期】    950907
【裁判案由】    徵收補償
【裁判全文】
最  高  行  政  法  院  裁  定
                                     95年度裁字第02003號
聲  請  人  辛○○
            己○○
            乙○○
            戊○○
            丙○○
            丁○○
            甲○○
            庚○○
上列聲請人因與相對人桃園縣政府間徵收補償事件，對中華民國
94年10月27日本院94年度裁字第2263號裁定，聲請再審。本院裁
定如下：
    主  文
再審之聲請駁回。
再審訴訟費用由聲請人負擔。
    理  由
一、按當事人對本院確定裁定所為不服之表示，不論其用語如何
    ，應以聲請再審論。查聲請人對本院94年度裁字第2263號確
    定裁定，提出再審之訴起訴狀表示不服，依上揭說明，自應
    依聲請再審程序審理，合先明。次按對於確定裁定聲請再
    審，依行政訴訟法第283條準用同法第277條第1項第4款之規
    定，必須表明再審理由及關於再審理由並遵守不變期間之證
    據。所謂表明再審理由，必須指明確定裁定有如何合於行政
    訴訟法第273條所定再審事由之具體情事，始為相當，倘僅
    泛言有再審事由而無具體情事者，仍難謂已合法表明再審事
    由，所為再審之聲請，即屬不合法。
二、本件聲請人前因徵收補償事件提起行政訴訟，經本院以90年
    度判字第1681號判決駁回聲請人其餘之訴（即關於大湳段11
    －69及11－80地號之土地及其地上物部分）後，曾先後多次
    提起再審之訴與聲請再審，均經本院分別裁判駁回各在案。
    茲聲請人對本院最近一次，即94年度裁字第2263號裁定（下
    稱原裁定）聲請再審，其聲請意旨無非係主張本件聲請人辛
    ○○旅居美國，於民國（下同）90年9月2日返美，無從知悉
    本院於同年月21日之公告主文，又聲請人於提起再審之訴時
    ，已表明行政訴訟法第273條第1項第13款所定之證物，且係
    於發現後立即提起再審之訴，並無逾期，原裁定適用法規有
    違誤云云。惟查上開聲請意旨係針對本院92年度裁字第12號
    裁定而主張其所提起再審之訴未逾期，但原裁定以聲請人對
    於本院93年度裁字第100號裁定逾越法定不變期間始聲請再
    審為不合法而駁回其再審之聲請，究竟原裁定之論斷與內容
    有何合乎法定再審事由之具體事實，聲請人並未指出，難認
    已合法表明再審事由，揆諸首揭說明，本件聲請再審不合法
    ，應予駁回。原裁定之前本院歷次裁判，無從進而審究，併
    予明。
三、依行政訴訟法第283條、第278條第1項、第104條、民事訴訟
    法第95條、第78條、第85條第1項前段，裁定如主文。
中    華    民    國    95    年    9     月    7     日
                  第一庭審判長法  官  葉  振  權
                              法  官  陳  秀  美
                              法  官  劉  鑫  楨
                              法  官  梁  松  雄
                              法  官  劉  介  中
以  上  正  本  證  明  與  原  本  無  異
中    華    民    國    95    年    9     月    7     日
                              書記官  王  史  民


司法院資訊處製作；財團法人民間司法改革基金會備份。
